台灣桃園地方法院刑事判決　　　　　　　　　　　　 九十三年度訴字第一三六號
　　公　訴　人　臺灣桃園地方法院檢察署檢察官
　　被　　　告　甲○○
右列被告因違反毒品危害防制條例案件，經檢察官提起公訴（九十二年度毒偵字第一
八ＯＯ號），本院合議庭裁定由受命法官獨任進行簡式審判程序，判決如左：
    主  文
甲○○施用第一級毒品，處有期徒刑柒月。
    事  實
一、甲○○前因施用第一、二級毒品案件，經本院先後以八十八年度毒聲字第五九五
    五號、第六四六六號、八十九年度毒聲字第二一三０號、第五五五四號裁定，送
    觀察、勒戒、令入戒治所施以強制戒治、停止戒治付保護管束、撤銷停止戒治，
    令入戒治處所施以強制戒治，於民國九十年五月十六日強制戒治期滿，經臺灣桃
    園地方法院檢察署檢察官於九十年八月十六日，以九十年度戒偵字第八Ｏ九號為
    不起訴處分確定。詎其猶不知悔改，基於施用第一級毒品海洛因之犯意，於九十
    二年六月八日十時許，在桃園縣桃園市○○路二三七巷五十一弄五號住處，以捲
    煙點火方式，施用第一級毒品海洛因，嗣為警於同年六月八日十八時十五分許，
    在桃園市○○街、中興街口查獲，始悉上情。
二、案經桃園縣政府警察局移請臺灣桃園地方法院檢察署檢察官偵查後起訴。
    理  由
一、本件被告甲○○所犯係死刑、無期徒刑、最輕本刑為三年以上有期徒刑以外之罪
    ，其於準備程序中就被訴事實為有罪之陳述，經法官告知簡式審判程序之旨，並
    聽取公訴人、被告之意見後，依刑事訴訟法第二百七十三條之一第一項規定，經
    本院合議庭裁定，由受命法官獨任進行簡式審判程序，並為審理判決，合先敘明
    。
二、右開犯罪事實，業據被告甲○○於本院審理中坦承不諱，經查：
  (一)被告甲○○為警查獲後，經採集其尿液送驗，先以ＥＭＩＴ法初步檢驗，再以Ｔ
    ｏｘｉ－ＬＡＢ法複驗結果，確呈嗎啡陽性反應，有桃園縣政府警察局刑警隊被
    採尿人姓名編號對照表、桃園縣衛生局不法藥物尿液檢定書各一件在卷可稽。足
    見被告於九十二年六月八日十時許，在其前揭住處確有施用第一級毒品海洛因之
    行為，信而有徵。
  (二)次查，被告甲○○前因施用毒品案件，於民國九十年五月十六日經強制戒治期滿
    ，由臺灣桃園地方法院檢察署檢察官檢察官於九十年八月十六日，以九十年度戒
    偵字第八Ｏ九號，為不起訴處分確定後，於五年內，再犯本件施用第一級毒品犯
    罪之事實，有前揭不起訴處分書、臺灣桃園地方法院檢察署刑案資料查註記錄表
    、臺灣高等法院被告全國前案紀錄表各一件在卷可考。又被告本次施用第一級毒
    品行為，業經本院於九十二年十一月十八日，以九十二年度毒聲字第三０三四號
    裁定，令入戒治處所施以強制戒治在案，有該裁定書在卷足憑。嗣經同署檢察官
    以毒品危害防制條例修正施行前、後有關規定，經比較新、舊法之結果，依修正
    施行後（新法）同條例第二十三條第二項規定，認被告於不起訴處分後五年內再
    犯施用第一級毒品罪嫌，即毋庸再送強制戒治，逕依「從新從輕原則」，適用新
    法第二十三條第二項，依法追訴，而已依舊法裁定強制戒治，則依新法不予執行
    ，故被告有施用第一級毒品犯行，堪以佐證。
  (三)被告前揭自白，與卷內積極證據核屬相符，洵堪採信；是被告確有施用第一級毒
    品之行為，事證明確，犯行堪以認定，應予依法論科。
三、按毒品危害防制條例已於民國九十二年七月九日修正公布，並於九十三年一月九
    日施行，依修正後（新法）之毒品危害防制條例第三十五條第一項第三款、第二
    項規定：「本條例修正施行前繫屬之施用毒品案件，於本條例施行後，適用修正
    後之規定，並依下列方式處理：三、審判中之案件，由法院適用修正後之規定處
    理之。前項情形，依修正前之規定有利於行為人者，適用最有利於行為人之法律
    」。就施用第一級毒品，修正施行前（舊法）之同條例第十條第一項係規定：「
    施用第一級毒品者，處六月以上五年以下有期徒刑」，修正施行後同條例第十條
    所定之罪與刑均無變更，為此，本件並無同條例第三十五條第二項修正前之規定
    有利於行為人之情形，亦無刑法第二條第一項但書所謂裁判前之法律有利於行為
    人即被告之情形，是仍應適用新法第十條第一項規定處斷，合先敘明。核被告所
    為，係犯毒品危害防制條例第十條第一項之施用第一級毒品罪。被告施用第一級
    毒品海洛因前、後持有毒品之低度行為，應為施用之高度行為所吸收，不另論罪
    。爰審酌被告前雖經觀察、勒戒、強制戒治，仍未戒除毒癮，其施用為自戕行為
    ，暨其犯罪之動機、目的、手段，犯罪時所受之刺激及其品行、生活狀況、智識
    程度為高中畢業、犯罪所生之損害，及犯罪後坦承犯行，態度尚佳等一切情狀，
    量處如主文所示之刑，以資懲儆。另警方於查獲當時在被告同案友人蔡森銘所持
    有皮包內、蔡森銘乘坐自小客車之右前座，分別查扣之海洛因毒品各一小包（總
    毛重零點六公克）、內含第一級毒品海洛因零點一公克之注射針筒一支、摻有海
    洛因毒品之香煙一支及吸管一支，被告否認所有供其施用毒品之物，而蔡森銘於
    警詢時則供稱係綽號「大砲」之我國籍成年男子（姓名年籍不籍）所有，尚不能
    證明係被告當場施用之第一級毒品及供其施用毒品之器具，宜由蔡森銘前揭毒品
    案件依法為適當之處理，自不另為沒收之諭知，併予敘明。
四、據上論斷，依刑事訴訟法第二百七十三條之一第一項、第二百九十九條第一項前
    段，修正施行後毒品危害防制條例第三十五條第一項第三款、第十條第一項，刑
    法第十一條前段、第二條第一項前段，判決如主文。
本案經檢察官洪景明到庭執行職務。
中      華        民      國     九十三     年     五     月    十三    日
                                       台灣桃園地方法院刑事第四庭
                                             法  官  李  昆  南
右正本證明與原本無異。
如不服本判決，應於判決送達後十日內，以書狀敘明理由，向本院提出上訴狀（應附
繕本）。
                                             書記官  郭  中  明
中      華        民      國     九十三     年     五     月十三    日
附本案論罪科刑法條
毒品危害防制條例
第十條第一項：
施用第一級毒品者，處六月以上五年以下有期徒刑。
